it: Concentrazione della soluzione detergente: Concentrato; Diluibile; Compresse premisurate; Pronto all'uso; Altro
de: Reinigungslösungskonzentration: Konzentrat; Verdünnbar; Vordosiert in Tablettenform; Gebrauchsfertig; Sonstiges
hu: Tisztítóoldat koncentrációja: Koncentrátum; Hígítható; Előre kimért tabletták; Használatra kész; Egyéb
nl: Concentratie van reinigingsoplossing: Concentraat; Verdunbaar; Voorgedoseerde tabletten; Klaar voor gebruik; Overig
cs: Koncentrace čisticího roztoku: Koncentrované; Ředitelné; Předem odměřené tablety; Připravené k použití; Jiné
ko: 세정 용액 농도: 농축; 희석; 정량 태블릿; 바로 사용 가능; 기타
ro-RO: Concentrația soluției de curățare: Concentrat; Se diluează; Tablete predozate; Gata de utilizare; Altele
el: Συγκέντρωση διαλύματος καθαρισμού: Συμπυκνωμένο; Αραιώνεται; Δισκία προκαθορισμένης δοσολογίας; Έτοιμο για χρήση; Άλλο
es: Concentración de la solución de limpieza: Concentrado; Diluido; Comprimidos premedidos; Lista para usar; Otros
fr: Concentration de la solution de nettoyage: Concentré; Diluable; Comprimés prédosés; Prêt à l’emploi; Autre
hr-HR: Koncentracija otopine za čišćenje: Koncentrat; Moguće razrijediti; Unaprijed izmjerene tablete; Spremno za upotrebu; Ostalo
tr: Temizlik solüsyonu konsantrasyonu: Konsantre; Seyreltilebilir; Ölçülü tabletler; Kullanıma hazır; Diğer
zh-TW: 清潔液濃度: 濃縮; 可稀釋; 預先測量好的藥片; 即用型; 其他
sv: Koncentration av rengöringslösning: Koncentrat; Utspädningsbar; Tvättabletter; Bruksfärdig; Övrigt
en: Cleaning solution concentration: Concentrate; Dilutable; Pre-measured tablets; Ready to use; Other
da: Koncentration af rengøringsmiddelopløsning: Koncentrat; Fortyndelig; Forudmålte tabletter; Klar til anvendelse; Andet
bg-BG: Концентрация на почистващия разтвор: Концентрат; Разреждащо се; Предварително измерени таблетки; Готов за използване; Друго
zh-CN: 清洗液浓度: 浓缩型; 可稀释型; 预先计量片; 即用型; 其他
pt-BR: Concentração da solução de limpeza: Concentrado; Diluível; Comprimidos pré-dosados; Pronto para uso; Outro
sk-SK: Koncentrácia čistiaceho roztoku: Koncentrát; Riediteľný; Tablety s vopred určenou dávkou; Pripravený na použitie; Iné
fi: Puhdistusliuoksen pitoisuus: Tiiviste; Laimennettava; Annostabletit; Valmis käytettäväksi; Muu
ru: Концентрация чистящего раствора: Концентрированное; Разбавляемое; Таблетки точной дозировки; Готовое к применению; Другое
vi: Nồng độ dung dịch tẩy rửa: Cô đặc; Pha loãng; Viên nén đã được định lượng sẵn; Sẵn sàng sử dụng; Khác
pt-PT: Concentração da solução de limpeza: Concentrado; Diluível; Pastilhas pré-doseadas; Pronto a usar; Outro
th: ความเข้มข้นของน้ำยาทำความสะอาด: เข้มข้น; เจือจางน้ำก่อนใช้งาน; แบบเม็ดตวงสำเร็จรูป; พร้อมใช้; อื่นๆ
pl: Stężenie roztworu czyszczącego: Koncentrat; Do rozcieńczania; Tabletki z odmierzoną dawką; Gotowy do użycia; Pozostałe
nb: Rengjøringsløsningens konsentrasjon: Konsentrat; Fortynnbar; Forhåndsmålte tabletter; Klar til bruk; Annet
lt-LT: Valymo tirpalo koncentracija: Koncentratas; Praskiedžiamas; Iš anksto išmatuotos tabletės; Paruoštas naudoti; Kita
sl-SI: Koncentracija čistilne raztopine: Koncentrat; Razredčljivo; Predhodno odmerjene tablete; Pripravljeno za uporabo; Druga
ja: 洗浄液の濃度: 濃縮; 希釈可能; 計量済みタブレット; RTU; その他